臺灣高等法院民事裁定  
109年度上字第1063號
上  訴  人  羅右育  
訴訟代理人  歐斐文律師
上列上訴人因與被上訴人朱和順、葉福記建設有限公司間債務人
異議之訴事件，對於中華民國109年5月20日臺灣桃園地方法院10
8年度訴字第427號判決提起上訴，本院裁定如下：
    主  文
上訴人應於收受本裁定正本五日內，補繳第二審裁判費新臺幣參
萬柒仟壹佰貳拾伍元，如未依限補正，即裁定駁回其上訴。　　
　　理  由
一、按訴訟標的之價額，由法院核定。核定訴訟標的之價額，以
    起訴時之交易價額為準；無交易價額者，以原告就訴訟標的
    所有之利益為準。因債權之擔保涉訟，以所擔保之債權額為
    準；如供擔保之物其價額少於債權額時，以該物之價額為準
    。以一訴主張數項標的者，其價額合併計算之。但所主張之
    數項標的互相競合或應為選擇者，其訴訟標的價額，應依其
    中價額最高者定之。向第二審法院上訴，依第77條之13及第
    77條之14規定，加徵裁判費十分之五。民事訴訟法第77條之
    1第1項、第2項、第77條之2、第77條之6、第77條之16第1項
    前段分別定有明文。次按債務人異議之訴之訴訟標的為債務
    人之異議權，法院核定此訴訟標的之價額，應以債務人本於
    此項異議權，請求排除強制執行所得受之利益額為準；債務
    人排除強制執行所得受之利益，原則上固為相對人之執行債
    權額，然若執行標的物之價值顯然低於執行債權額，則債務
    人排除強制執行所得受之利益，即應以執行標的物之價值為
    度（參照最高法院108年度台抗字第586號裁定意旨）。又原
    告訴請確認債權不存在，合併提起分配表異議之訴，二者訴
    訟標的雖不相同，惟自經濟上觀之，其訴訟目的一致，不超
    出終局標的範圍，依首揭規定，訴訟標的價額應以其中價額
    最高者定之（最高法院97年度台抗字第195號裁定、106年度
    台抗字第1224號裁定、最高法院104年度第8次民事庭會議決
    議參照）。
二、上訴人原審提起本件訴訟，聲明求為：㈠確認被上訴人（下
    分稱朱和順、葉福記公司）間就桃園市○鎮區○○段0000○號建
    物及坐落基地、同段2919建號建物及坐落基地（下分別系爭
    6、8號房地，並合稱系爭房地）於民國107年3月27日所設定
    登記如附表所示平資字第19560、19570號之最高限額抵押權
    （下合稱系爭抵押權）所擔保之債權不存在。㈡朱和順應塗
    銷系爭抵押權登記。㈢臺灣桃園地方法院107年度司執字第82
    473號拍賣抵押物強制執行事件（下稱系爭執行事件）所為
    強制執行程序應予撤銷。原審判決駁回上訴人之請求，上訴
    人不服，提起上訴（見本院卷第17至19頁）。是上訴人起訴
    之訴訟標的價額，就聲明㈠、㈡部分係因債權之擔保涉訟，依
    系爭房地之土地及建物登記謄本（見原法院司拍字影卷第19
    至32頁）所示系爭抵押權擔保債權額各為新臺幣（下同）40
    0萬元，合計800萬元，與依上訴人依序向葉福記公司購買系
    爭房地之契約書（下合稱系爭買賣契約，見原審卷第9、21
    頁）所載系爭6、8號房地買賣價金各為200萬元、300萬元，
    共500萬元，兩者相較，供擔保之物其價額少於債權額，依
    民事訴訟法第77條之6規定，應以系爭房地交易價額即買賣
    總價共500萬元為準。就聲明㈢部分，上訴人係為排除拍賣抵
    押物強制執行事件對於抵押物之執行拍賣，是其本於異議權
    ，請求排除系爭執行程序所得受之利益，原則上固為朱和順
    主張之執行債權額800萬元（見本院卷第177頁），然抵押物
    即系爭房地價額合計為500萬元，低於朱和順之執行債權額
    ，是聲明㈢部分之訴訟標的價額應為500萬元。又就聲明㈠、㈡
    與㈢部分，雖係以一訴主張數項標的，然其訴訟目的一致，
    揆諸前開說明，本件訴訟標的價額核定為500萬元。準此，
    本件應徵第二審裁判費7萬5750元，扣除上訴人已繳納3萬86
    25元（見本院卷第18頁），尚應補繳第二審裁判費3萬7125
    元。茲限上訴人於收受本裁定正本之日起5日內，如數向本
    院補繳，如未依限補正，即裁定駁回其上訴。
三、爰裁定如主文。
中　　華　　民　　國　　109 　年　　11　　月　　19　　日
                  民事第二十四庭
                      審判長法  官  胡宏文
                            法  官  陳筱蓉
                            法  官  陳心婷
正本係照原本作成。
核定訴訟標的價額部分，如不服裁定得於收受送達後10日內向本
院提出抗告狀，並繳納抗告費新臺幣1千元。
命補繳裁判費部分不得抗告。 
中　　華　　民　　國　　109 　年　　11　　月　　20　　日

  　　　　　　　　　　　　　書記官  黃麒倫